臺灣臺東地方法院刑事裁定             100年度撤緩字第40號
聲  請  人  臺灣臺東地方法院檢察署檢察官
受  刑  人  王國昌
上列聲請人因受刑人竊盜案件（臺灣臺東地方法院99年度東簡字
第184號），聲請撤銷緩刑之宣告（100年度執聲字第205號），
本院裁定如下：
    主  文
王國昌之緩刑宣告撤銷。
    理  由
一、聲請意旨略以：受刑人王國昌因竊盜案件，經本院於民國99
    年6月30日以99年度東簡字第184號判處有期徒刑6月，如易
    科罰金，以新臺幣（下同）1千元折算1日，緩刑3年，緩刑
    期間付保護管束，並應向執行檢察官指定之政府機關、政府
    機構、行政法人、社區或其他符合公益目的之機構或團體，
    提供48小時之義務勞務，於99年7月28日確定。查受刑人僅
    實際履行26小時之義務勞務，未按規定於履行期間完成48小
    時緩刑附帶應履行義務勞務之執行，違反保安處分執行法第
    74 條之2第2款規定，情節重大，爰依保安處分執行法第74
    條之3第1項、刑事訴訟法第476條之規定，聲請撤銷緩刑等
    語。
二、緩刑宣告，得斟酌情形，命犯罪行為人完成向指定之政府機
    關、政府機構、行政法人、社區或其他符合公益目的之機構
    或團體，提供40小時以上240小時以下之義務勞務；受緩刑
    之宣告者，有執行第74條第2項第5款至第8款所定之事項者
    ，應於緩刑期間內付保護管束；另違反第74條第2項第1款至
    第8款所定負擔情節重大，足認原宣告之緩刑難收其預期效
    果，而有執行刑罰之必要者，得撤銷緩刑之宣告，刑法第74
    條第2項第5款、第75條之1第1項第4款、第93條第1項第2款
    分別定有明文。又受保護管束人在保護管束期間內，應服從
    檢察官及執行保護管束者之命令；受保護管束人違反前條各
    款情形之一，情節重大者，檢察官得聲請撤銷保護管束或緩
    刑之宣告，保安處分執行法第74條之2第2款、第74條之3第1
    項亦有明文。所謂「情節重大」，係指受判決人顯有履行負
    擔之可能，而隱匿或處分其財產、故意不履行、無正當事由
    拒絕履行或顯有逃匿之虞等情事而言，且本條採用裁量撤銷
    主義，賦予法院撤銷與否之權限，特於第1項規定實質要件
    為「足認原宣告之緩刑難收其預期效果」，供作審認之標準
    （刑法第75條之1第1項第4款之立法理由參照）。
三、查受刑人因犯竊盜案件，前經本院於99年6月30日以99年度
    東簡字第184號刑事簡易判決判處有期徒刑6月（起訴案號：
    臺灣臺東地方法院檢察署99年偵字第558號），如易科罰金
    ，以1千元折算1日，緩刑3年，緩刑期間付保護管束，並應
    向執行檢察官所指定之政府機關、政府機構、行政法人、社
    區或其他符合公益目的之機構或政府團體提供48小時之義務
    勞務，該判決於99年7月28日確定，有上開判決書及臺灣高
    等法院被告前案紀錄表各1份在卷可按。次查受刑人前於99
    年8月24日業已填具臺灣臺東地方法院檢察署受保護管束人
    基本資料表、義務勞務執行意願調查表，並簽署緩刑附條件
    受保護管束人接受義務勞務執行須知與具結書，經臺灣臺東
    地方法院檢察署觀護人告知接受義務勞務者，應於履行期間
    內完成指定時數，瞭解執行義務勞務之流程、應行注意事項
    及未完成義務勞務之法律效果，並承諾願意於該署緩刑附條
    件義務勞務行政說明會後半年內履行完畢，嗣經臺灣臺東地
    方法院檢察署指定其應向社團法人台東縣原住民文化美學藝
    術發展協會（下稱發展協會）報到履行義務勞務，並於100
    年7月27日前履行完畢，而受刑人迄今均未於指定期間內配
    合發展協會勞務之執行，僅執行24小時義務勞務(聲請書誤
    載為26小時)，致未能完成48小時義務勞務等情，有臺灣臺
    東地方法院檢察署受保護管束人基本資料表、義務勞務執行
    意願調查表、緩刑附條件受保護管束人接受義務勞務執行須
    知與具結書、社團法人台東縣原住民文化美學藝術發展協會
    100年8月15日原美學漢字第1000049號函、臺灣臺東地方法
    院檢察署義務勞務工作日誌等件在卷可稽（見臺灣臺東地方
    法院檢察署98年度執護勞字第13號觀護卷宗），足認受刑人
    顯已違反刑法第74條第2項第5款所定負擔。又查受刑人於保
    護管束期間，迭經臺灣臺東地方法院檢署檢察官發函告誡（
    由受刑人之母代收）、再告誡（受刑人本人親收），其雖於
    告誡後前往發展協會履行8小時義務勞務，然不繼續完成緩
    刑之附帶條件，且再告誡後竟不主動履行緩刑之附帶條件，
    亦無任何不能履行緩刑之附帶條件之正當理由，而受刑人亦
    無在監在押之情形，此有臺灣高等法院在監在押全國紀錄表
    在卷可考，是其身體自由未受拘束，猶對於執行檢察官之指
    示置若罔聞，迄聲請人聲請撤銷緩刑宣告即100年10月5日仍
    未果，有臺灣臺東地方法院檢察署99年12月10日東檢文護和
    字第19403號函、100年7月7日東檢文護和字第11149號函在
    卷可考，足認受刑人確已違反保安處分執行法第74條之2第2
    款所列之保護管束應遵守事項，且屬情節重大，無從再預期
    其將會恪遵相關法令規定或經由緩刑程序得以矯正其偏差觀
    念，足認原宣告之緩刑難收其預期效果，而有執行刑罰之必
    要。從而，首揭聲請意旨，經核尚無不合，應予准許。
四、依刑事訴訟法第476條、第220條，刑法第75條之1第1項第4
    款規定，裁定如主文。
中    華    民    國  100    年    10    月    20    日
                  刑事第三庭  法  官  楊惠如
以上正本證明與原本無異。
如不服本裁定，應於裁定送達後5日內向本院提出抗告狀（須附
繕本）。
「切勿逕送上級法院」
                              書記官  姚佳華
中    華    民    國   100    年    10    月    20    日